臺灣臺中地方法院刑事判決             100年度易字第2792號
公  訴  人  臺灣臺中地方法院檢察署檢察官
被      告  王重義
上列被告因竊盜案件，經檢察官提起公訴（100 年度偵字第9262
號），被告就被訴事實為有罪之陳述，經本院聽取當事人意見後
，認宜進行簡式審判程式，裁定進行簡式審判程式，判決如下：
    主      文
王重義竊盜，累犯，處有期徒刑伍月，如易科罰金，以新臺幣壹
仟元折算壹日。扣案之鑰匙壹支沒收之。
    事實及理由
壹、犯罪事實：
    王重義曾於民國97年間，因施用毒品案件，經本院判處有期
    徒刑1 年2 月確定；復因施用毒品案件，經本院判處有期徒
    刑1 年確定。嗣經本院以97年度聲字第4324號裁定，定應執
    行之刑為有期徒刑1 年10月確定，入監執行後，於99年3 月
    17日假釋出監，99年3 月29日假釋期滿，未經撤銷假釋，以
    已執行完畢論。詎其猶不知悔改，於100 年4 月15日凌晨3
    時40分許，在臺中市○里區○○里○○路122 號前，見林瑞
    純所有車牌號碼INJ-463 號普通重型機車（價值約新臺幣1
    萬元）停放該處，認有機可趁，竟意圖為自己不法之所有，
    持自備之鑰匙1 支啟動上開機車電門後竊取之，得手後，即
    供己代步之用。嗣於同日凌晨3 時50分許，在臺中市○里區
    ○○街348 號前，因形跡可疑，為警盤查而查獲上情，並扣
    得上開機車1 部（已發還予林瑞純）及鑰匙1 支。
貳、認定犯罪事實所憑證據及理由：
  一按除簡式審判程序、簡易程序及第376 條第1 款、第2 款所
    列之罪之案件外，第一審應行合議審判，刑事訴訟法第284
    條之1 定有明文。本件被告王重義所犯竊盜案件，係屬刑事
    訴訟法第376 條第2 款所列之竊盜罪之案件，依上開條文規
    定，第一審自毋庸行合議審判，先予敘明。
  二被告所犯刑法第320 條第1 項之罪，係死刑、無期徒刑、最
    輕本刑為3 年以上有期徒刑以外之罪，其於審理程序就前揭
    被訴事實為有罪之陳述，經告知簡式審判程序之旨，並聽取
    其與公訴人之意見後，本院裁定進行簡式審判程序，是本件
    之證據調查，依刑事訴訟法第273 條之2 規定，不受同法第
    159 條第1 項、第161 條之2 、第161 條之3 、第163 條之
    1 及第164 條至第170 條規定之限制。
  三上開犯罪事實，業據證人即被害人林瑞純於警詢時指述明確
    ，並有贓物認領保管單、車號INJ-463 號重機車車輛詳細資
    料報表、刑案現場測繪圖各1 份，及現場查獲照片10張附卷
    可稽，復扣得被告所有供竊取上開機車之鑰匙1 支可資佐證
    。被告於本院審理時就上開犯罪事實亦坦承不諱，並有被告
    之警詢及偵訊筆錄附卷可稽。是被告之自白與相關證據均相
    符合，本件事證明確，被告之犯行應堪認定。
、論罪科刑之理由：
  一核被告所為，係犯刑法第320 條第1 項之竊盜罪。
  二被告於97年間，因施用毒品案件，經本院判處有期徒刑1 年
    2 月確定；復因施用毒品案件，經本院判處有期徒刑1 年確
    定。嗣經本院以97年度聲字第4324號裁定，定應執行之刑為
    有期徒刑1 年10月確定，入監執行後，於99年3 月17日假釋
    出監，99年3 月29日假釋期滿，未經撤銷假釋，以已執行完
    畢論，有臺灣高等法院被告前案紀錄表1 份在卷可稽。被告
    於受徒刑之執行完畢後，5 年以內故意再犯本件有期徒刑以
    上之罪，為累犯，應依刑法第47條第1 項加重其刑。
  三本院審酌被告前有多次竊盜前科，有上開臺灣高等法院被告
    前案紀錄表可參，可認被告素行不端，亦未從先前徒刑之執
    行習得教訓；被告前從事板模工作，月收入約2 至3 萬元，
    ，被告因欠缺交通工具，而竊取被害人之機車，顯見被告尊
    重他人財產權觀念薄弱，影響社會治安，誠屬不該，惟念及
    被告行竊過程平和，犯後深具悔意，態度尚佳，被害人亦已
    尋回失物，損失不大，暨被告僅國中畢業，智識程度淺薄等
    一切情狀，量處如主文所示之刑，並諭知易科罰金之折算標
    準。
  四扣案之鑰匙1 支，為被告所有，且供其為本件竊盜犯行所用
    之物，爰依刑法第38條第1 項第2 款宣告沒收。
肆、適用之法律：
    依刑事訴訟法第284 條之1 、第273 條之1 第1 項、第299
    條第1 項前段、第310 條之2 、第454 條第1 項，刑法第32
    0 條第1 項、第47條第1 項、第41條第1 項前段、第38條第
    1 項第2 款，判決如主文。
本案經檢察官黃勝裕到庭執行職務
中    華    民    國  100     年    10    月    12    日
                  刑事第十三庭  法  官  楊欣怡
以上正本證明與原本無異。
如不服本判決應於收受判決後10日內向本院提出上訴書狀，並應
敘述具體理由；其未敘述上訴理由者，應於上訴期間屆滿後20日
內向本院補提理由書狀(均須按他造當事人之人數附繕本)「切勿
逕送上級法院」。
告訴人或被害人對於判決如有不服具備理由請求檢察官上訴者，
其上訴期間之計算係以檢察官收受判決正本之日期為準。
                                書記官  黃泰能
中    華    民    國   100    年    10    月    12    日
附錄論罪科刑法條：
中華民國刑法第320條
意圖為自己或第三人不法之所有，而竊取他人之動產者，為竊盜
罪，處5 年以下有期徒刑、拘役或5 百元以下罰金。
意圖為自己或第三人不法之利益，而竊佔他人之不動產者，依前
項之規定處斷。
前二項之未遂犯罰之。